臺灣澎湖地方法院交通事件裁定　　　　　　　　　　　　九十一年度交聲字第六號
　　異議人即　甲○○
　　受處分人
右列受處分人因違反道路交通管理處罰條例案件，對於交通部公路局澎湖監理站中華
民國九十一年六月二十四日所為之處分（澎監違字第裁八四─Ｔ00000000號
），聲明異議，本院裁定如左：
        主      文
原處分撤銷。
甲○○不罰。
        理      由
一、按汽車駕駛人停車時，在禁止停車處所停車者，處新台幣六百元以上一千二百元
    以下罰鍰，道路交通管理處罰條例第五十六條第一項第四款固定有明文，惟道路
    與交通狀況有變更時，應增設必要之標誌、標線、號誌，並將不必要之標誌、標
    線、號誌同時清除；又白實線劃設之小型車停放線、殘障者專用停車位等，用以
    指示停放車輛之位置及範圍，道路交通標誌、標線、號誌設置規則第六條第二項
    、第一百九十條亦定有明文。故如在禁止臨時，停車處所，另設有白實線，易使
    人產生標線設置不清之混淆；主管機關並應將不必要之標線清除，以免造成用路
    人無所適從。
二、本件原處分機關認受處分人即異議人甲○○於民國九十一年四月八日晚間五時三
    十五分許，將車號Ｅ六－一九五０號自用小客車，停放在澎湖縣馬公市○○路前
    劃設有禁止停車線之處所，為澎湖縣警察局馬公分局警備隊警員陳建仁發現，以
    拍照方式採證，並以受處分人有違反道路交通管理處罰條例第五十六條第一項第
    四款規定之行為逕行掣單舉發。嗣受處分人認有疑義，提出申訴，原處分單位仍
    認受處分人有違規行為，澎湖縣監理站遂於九十一六月二十四日以澎監違字第裁
    八四─Ｔ00000000號裁決書裁處受處分人罰鍰新台幣一千二百元。
三、受處分人固不否認有在上開時、地停放車輛之事實，惟堅決否認有任何違規行為
    ，辯稱：該地地面劃有白實線，顯示為小型車之停車位，伊才在該處停車等語。
    經查：依該紙攝於九十一年四月二十八日之舉發照片，其道路緣石固劃有黃實線
    表明禁止停車，惟地面上亦確劃設有白實線，用以指示停車位置、範圍，有該紙
    照片附卷足稽。按交通標誌、標線、號誌之設置目的，在於提供車輛駕駛人及行
    人有關道路路況之警告、禁制、指示等資訊，以便利行旅及促進交通安全，並為
    交通稽查人員執行違規取締任務之法令依據，如標誌、標線、號誌之設置模糊不
    清，互相矛盾，造成人民無所適從，顯與上開立法目的相違。本件受處分人於上
    開時、地停車時，違規地點雖劃設臨時停車線，惟地面上既設有白實線，顯然違
    規地點之交通標線混淆不清，互相扞格，易造成一般駕駛人無所適從，故原處分
    機關遽以互相矛盾之標線苛責於受處分人，尚有未洽。綜上所述，原處分機關認
    定受處分人有違規停車之行為，卻未斟酌標線設置不當之情形，似嫌率斷。從而
    ，原處分右開裁罰即難認為合法，自應由本院將原處分機關之處分撤銷，諭知受
    處分人不罰，以資適法。
四、據上論斷，應依道路交通案件處理辦法第二十條前段，裁定如主文。
中      華      民     國      九十一      年     七     月    十六     日
                                臺 灣 澎 湖 地 方 法 院 交 通 法 庭
                                      法      官   李     宛     玲
右正本證明與原本無異。
如不服本裁定，應於裁定送達後五日內，向本院提出抗告狀（須附繕本）。
中      華      民     國     九十一      年     七     月    十七     日
                                      書  記  官   劉     竹     苞
